臺灣屏東地方法院刑事判決　　　　　　　95年度訴字第1173號
公　訴　人　臺灣屏東地方法院檢察署檢察官
被　　　告　甲○○
選任辯護人　戴國石律師
上列被告因妨害自由等案件，經檢察官提起公訴（95年度偵字第
4393號），檢察官聲請改依協商程序而為判決，經本院合議庭裁
定由受命法官獨任依協商程序而為判決如下：
    主      文
甲○○未取得合法醫師資格，擅自執行醫療業務，處有期徒刑拾
月，緩刑伍年。扣案之長條竹片、未扣案之圓柱型短棍各壹支，
均沒收。
    事實及理由
一、甲○○具有傳統醫療整復師資格，平日係在屏東縣新園鄉○
    ○路49巷4 號開設「正昇堂」中藥房，並兼為他人實施筋骨
    推拿。詎其明知並未取得合法醫師證照，不得執行整脊治療
    之醫療行為，竟基於違反醫師法之犯意，於民國94年8 月21
    日，向因腰椎酸痛而前來求診之乙○○○表示其酸痛係因「
    長短腳」所致，乃持長條竹片及圓柱型短棍各1 支（後者未
    據扣案）對其實施整脊治療，甲○○本應注意人之脊椎如受
    外力重擊，極易造成脊椎及神經損傷，且依當時情形並無不
    能注意之情事，竟先令乙○○○趴臥於診療床上，並持長型
    竹片用力敲擊乙○○○背部，再令乙○○○正面躺臥，又持
    圓棍型短棍用力敲擊乙○○○腰部兩側，復於同年8 月23日
    、25日，基於同一犯意以同上方式接續從事醫療行為，使乙
    ○○○受有腰椎第3 、4 節滑脫及第3 、4 、5 節椎間盤突
    出併神經根壓迫等傷害（業務過失傷害部分業據撤回告訴）
    。嗣甲○○於本院準備程序當庭提出上開長條竹片1 支交予
    本院扣案。
二、下列證據足以證明被告犯罪：
  (一)被告於本院準備程序為認罪之陳述。
  (二)告訴人乙○○○於偵查及本院準備程序之指訴。
  (三)長庚紀念醫院林口分院診斷證明書在卷可稽、被告當庭提出
    交予本院扣案之長條竹片1支可佐。
三、核被告所為，係犯醫師法第28條第1 項前段之未取得合法醫
    師資格，擅自執行醫療業務罪。
四、本件經檢察官與被告於審判外達成協商之合意且被告認罪，
    其合意內容為：
  (一)被告願受科刑範圍為有期徒刑10月，緩刑5年。
  (二)被告並願支付財團法人犯罪被害人保護協會屏東分會新台幣
    （下同）30萬元（業於96年3 月20日支付完畢，有匯款單附
    卷可佐）。
五、經查：上開協商合意並無刑事訴訟法第455 條之4 第1 項所
    列情形之一，檢察官聲請改依協商程序而為判決，本院爰不
    經言詞辯論，於協商合意範圍內為協商判決。
六、沒收部分：扣案之長條竹片、未扣案之圓柱型短棍各1 支，
    均為被告從事本件醫療行為之器械，後者雖未扣案，然亦無
    證據證明確已滅失，均應依醫師法第28條第1 項規定，併予
    宣告沒收。
七、公訴意旨另以：
  (一)被告為從事業務之人，本應注意人之脊椎如受外力重擊，極
    易造成脊椎及神經損傷，且依當時情形並無不能注意之情事
    ，竟於上開時地，先令前來求診之告訴人乙○○○趴臥於診
    療床上，並持長型竹片用力敲擊乙○○○背部，再令乙○○
    ○正面躺臥，又持圓棍型短棍用力敲擊乙○○○腰部兩側，
    復於同年8 月23日、25日，基於同一犯意以同上方式接續從
    事醫療行為，使乙○○○受有腰椎第3 、4 節滑脫及第3 、
    4 、5 節椎間盤突出併神經根壓迫等傷害，亦涉犯刑法第28
    4 條第2項前段之業務過失傷害罪嫌。
  (二)按告訴乃論之罪，告訴人於第一審辯論終結前，得撤回其告
    訴；又告訴經撤回者，法院應諭知不受理之判決，刑事訴訟
    法第238條第1項、第303條第3款定有明文。
  (三)經查，被告經檢察官起訴認涉犯刑法第284 條第1 項前段業
    務過失傷害罪嫌部分，依同法第287 條前段之規定，須告訴
    乃論。茲因雙方達成和解，業據告訴人乙○○○聲請撤回其
    告訴，有屏東縣潮州鎮調解委員會調解筆錄、撤回告訴狀各
    1 份附卷可參，又公訴人認此部分與前開經認罪協商科刑部
    分有想像競合之裁判上一罪關係（此部分業經檢察官當庭更
    正論罪主張），爰不另為不受理判決之諭知。
八、依刑事訴訟法第455 條之2 第1 項第1 、4 款、第455 條之
    4 第2 項、第455 條之8 、醫師法第28條第1 項、第74條第
    1 項第1款，判決如主文。
九、本判決除有刑事訴訟法第455 條之4 第1 項第1 款、第2 款
    、第4 款、第6 款、第7 款所定情形之一，或違反同條第2
    項規定者外，不得上訴。
十、如不服本件判決，得自收受判決送達之日起10日內，向本院
    提出上訴書狀，上訴於第二審法院。
中    華    民    國    96    年    3    月     28    日
                          刑事第四庭  法  官  劉敏芳
以上正本證明與原本無異。
如不服本判決應於收受本判決送達後10日內向本院提出上訴書狀
，其未敘述上訴理由者，並得於提起上訴後10日內向本院補提理
由書狀（均須按他造當事人之人數附繕本）「切勿逕送上級法院
」
中    華    民    國    96    年    3    月     28    日
                                      書記官  許倬維
